# 共同经营问题

提问人：流波将月去 时间：2019-08-08 11:23:43
基本情况：
甲乙（法人主体）双方签订合作投资分布式光伏电站项目（某物流园屋顶分布式电站），甲乙双方共同投资、共享收益、共担风险。甲方以光伏组件形式承兑该项目总投资额的 47%，乙方承担该项目总投资额的 53%，乙方负责与业主方的各项协调事宜；签订（光伏电站项目合同能源管理书），取得屋顶承租协议；确保业主屋顶具有安装该项目的所有条件；负责项目设计、施工安装以及并网验收事宜。
电站收益分配：甲乙双方分别享有电站权益的 47%、53%的分配权。
电站收益范围：业务缴纳的电费；国家补贴（或有）；省市补贴（或有）；余电上网的收益。
收益分配结算日为每双月 28 号，结算以国家电网的电费通知单为准，乙方应在 3 日内向甲方足额支付甲方的应分权益。
双方同意以共管账户的形式管理接受电费收益的账户，乙方负责办理双方共管账户，并指定共管账户为此项目所有电费收益的接受账户，共管账户由甲乙双方共同管理。
甲乙双方又签订补充协议：甲方有权要求乙方在项目并网发电日 3 年后的任何时间，要求乙方 10 日内一次性支付甲方投资所占份额的现金回购甲方在该项目的全部收益权，如乙方资金困难，则乙方可向甲方书面申请最长 2年的回购宽限期，但在宽限期内甲方将增加收益分配权 5%，即甲方享受全部电站收益权的 52%。乙方也可提前申请回购甲方收益权，但需一次性支付全部回购款并结清甲方全部应享有的电站权益。
问题：请问这种业务模式在会计处理上能作为共同经营处理吗？

回答人：chenyiwei
这种情况不属于共同经营。根据协议对甲乙双方责任和义务的约定：“甲方以光伏组件形式承兑该项目总投资额的 47%，乙方承担该项目总投资额的53%，乙方负责与业主方的各项协调事宜；签订（光伏电站项目合同能源管理书），取得屋顶承租协议；确保业主屋顶具有安装该项目的所有条件；负责项目设计、施工安装以及并网验收事宜”，即甲乙双方分别主导该合作项目的不同部分，而不是所有重大事项分别由双方在协商一致的基础上共同决策。
根据《企业会计准则第 33 号——合并财务报表（ 2014 年修订）》第十条：
“两个或两个以上投资方分别享有能够单方面主导被投资方不同相关活动的现时权利的，能够主导对被投资方回报产生最重大影响的活动的一方拥有对被投资方的权力”。结合回购条款约定，乙方承担项目风险和报酬的程度远高于甲方（甲方至少还可以享受保底回购款）。同时该项目也是以乙方的名义对外经营，甲方更多地是向该项目销售光伏组件。因此，该项目由乙方主导的可能性更大，应纳入乙方的合并报表范围。